臺灣臺南地方法院刑事判決
111年度交訴字第76號
公  訴  人  臺灣臺南地方檢察署檢察官
被      告  許豐詠


上列被告因公共危險等案件，經檢察官提起公訴（111年度偵字
第1401號），就被訴肇事逃逸部分，由本院另行審結（111年度
交簡字第3707號）；就被訴過失傷害部分，本院判決如下：
    主  文
本件被訴過失傷害部分，公訴不受理。
    理  由
一、公訴意旨詳如臺灣臺南地方檢察署檢察官起訴書所載（如附
    件）。
二、按告訴乃論之罪，告訴人於第一審辯論終結前，得撤回其告
    訴；又告訴乃論之罪經撤回者，法院應諭知不受理之判決，
    並得不經言詞辯論為之，刑事訴訟法第238條第1項、第303
    條第3款及第307條分別定有明文。
三、查被告許豐詠因公共危險等案件，經檢察官提起公訴，就所
    涉刑法第284條前段之過失傷害罪嫌部分，依同法第287條前
    段之規定，須告訴乃論。茲因被告與告訴人吳枝香經調解成
    立，告訴人並具狀撤回告訴，有本院調解筆錄及刑事撤回告
    訴狀各1份在卷可稽（本院交訴字卷第67至68、117頁），依
    前開規定，本件就被告被訴過失傷害部分，爰不經言詞辯論
    ，逕為諭知不受理之判決。
據上論斷，應依刑事訴訟法第303條第3款、第307條，判決如主
文。
中　　華　　民　　國　　111 　年　　10　　月　　31　　日
                  刑事第十三庭  審判長法  官  莊政達
                                      法  官  李音儀
                                      法　官  吳彥慧
以上正本證明與原本無異。
如不服本判決應於收受本判決後20日內向本院提出上訴書狀，並
應敘述具體理由。其未敘述上訴理由者，應於上訴期間屆滿後20
日內向本院補提理由書狀（均須按他造當事人之人數附繕本）「
切勿逕送上級法院」。 
　　　　　　　　　　　　　　　　　    書記官  張儷瓊
中　　華　　民　　國　　111 　年　　11　　月　　3 　　日
附件：
臺灣臺南地方檢察署檢察官起訴書
                                     111年度偵字第1401號
　　被　　　告　許豐詠　男　40歲（民國00年0月00日生）
　　　　　　　　　　　　住○○市○里區○○路0號
　　　　　　　　　　　　國民身分證統一編號：Z000000000號
上列被告因公共危險等案件，已經偵查終結，認應提起公訴，茲
將犯罪事實及證據並所犯法條分敘如下：
　　　　犯罪事實
一、許豐詠於民國110年11月19日上午7時17分許，駕駛車號000-
    0000號自用小客車，沿臺南市佳里區176線道路由南往北方
    向行駛，途經該路14.9公里處時，本應注意車前狀況，隨時
    採取必要之安全措施，且應注意汽車超車時，應保持適當之
    間隔，以避免危險之發生，而依當時情況天候晴、日間自然
    光線、柏油路面乾燥、無缺陷、道路視距良好、無障礙物等
    情，並無不能注意之情事，竟疏於注意車前狀況，亦未於超
    車時保持安全距離，不慎以上開汽車右側後照鏡擦撞同向直
    行由吳枝香所騎乘車號000-0000號機車左側手把，致吳枝香
    一時重心不穩而人、車倒地，並受有雙手擦傷、左側膝部擦
    挫傷等傷害。詎許豐詠於發生交通事故後，已得以預見吳枝
    香將因而人車倒地受傷，惟仍基於駕駛動力交通工具發生交
    通事故致人傷害而逃逸之不確定故意，未停車察看吳枝香傷
    勢，亦未報警到場處理或留在現場採取必要之救護措施，即
    逕自離開現場而逃逸。嗣經警據報到場處理，並經調閱道路
    監視器畫面後，始悉上情。
二、案經吳枝香訴請臺南市政府警察局佳里分局報告偵辦。
　　　　證據並所犯法條
一、證據清單及待證事實：
編號 證  據  名  稱 待  證  事  實 1 被告許豐詠於警詢及偵查中所為之陳述 被告矢口否認有何上開犯行，辯稱：伊沒有發現碰撞 他車，我從頭到尾都沒發覺有異狀云云。 2 告訴人吳枝香於警詢及偵查時所為之指訴 佐證全部犯罪事實。 3 本件道路交通事故現場圖、道路交通事故調查報告表㈠㈡、現場暨雙方車損照片、道路監視器攝錄內容擷取畫面、兩車擦撞位置之高度勘驗照片 佐證被告確有前揭犯罪事實所述過失傷害及肇事逃逸之犯行。 4 奇美醫療財團法人佳里奇美醫院診斷證明書、受傷照片 證明告訴人因本件車禍而受有上述傷害之事實。 
二、核被告所為，係犯刑法第284條前段之過失傷害罪嫌，及同
    法第185條之4第1項前段之駕駛動力交通工具發生交通事故
    ，致人傷害而逃逸罪嫌。又被告所為上開犯行，行為互殊，
    請予分論併罰。
三、依刑事訴訟法第251條第1項提起公訴。
　　此　致
臺灣臺南地方法院
中　　華　　民　　國　 111　　年　　3 　　月　　25　　日
                              檢  察  官  胡晟榮
本件證明與原本無異  
中　　華　　民　　國　 111　　年　　3 　　月　　30　　日
                              書  記  官  許靜萍 
附錄所犯法條
中華民國刑法第185條之4
駕駛動力交通工具發生交通事故，致人傷害而逃逸者，處 6 月
以上 5 年以下有期徒刑；致人於死或重傷而逃逸者，處 1 年以
上 7 年以下有期徒刑。
犯前項之罪，駕駛人於發生交通事故致人死傷係無過失者，減輕
或免除其刑。

中華民國刑法第284條
因過失傷害人者，處 1 年以下有期徒刑、拘役或 10 萬元以下
罰金；致重傷者，處 3 年以下有期徒刑、拘役或 30 萬元以下
罰金。